# 哪种处理方式是规范的,求教陈版主

提问人：我的论坛 时间：2010-07-16 16:43:32
A公司为国有集团公司，其同时拥有C、D两家全资子企业，根据国有产权划转的要求，经国资委批准，A将对C的所有权100%划转给D。因A集团全部执行新准则，A对C、D均成本法核算，假设其对C投资的账面值是 100 ，而C净资产的账面值是 150 ，则哪种处理是规范的？项目经理的处理，对D而言，按C的净资产（ 150 ）增加长期股权投资和实收资本。　借：长期股权投资　　 150 　贷：实收资本　 150 对A而言，应借记“长期股权投资—D”，贷记“长期股权投资—C”，金额为原成本 100 。我的处理，对D而言，处理是一致的。
对A而言，先借记“长期股权投资—D”，贷记“长期股权投资—C”，金额为原成本 100 然后再借记“长期股权投资—D”，贷记资本公积，金额为 50 。

回答人：chenyiwei
本例中，A是集团中的母公司，该交易是A与其子公司之间的交易，不是A与其自身的股东之间发生权益性交易。所以，A的个别报表层面不应涉及对股东权益的调整。 很关键的一点是：在权益性交易中，被投资方调整股东权益，而投资方是调整长期股权投资而不是调整其自身的股东权益。也就是：权益性交易导致的股东权益变动只是对被投资方而言的。

回答人：chenyiwei
回复 地板 我的论坛 的帖子当子公司因权益性交易（视同母公司资本性投入）而在其个别报表上贷记资本公积时，对于母公司而言，在母公司的个别报表上，应当就该项“资本性投入”借记对该子公司的长期股权投资，两者是对应的。即使该子公司不是母公司的全资子公司（即母公司向子公司单方向转移资源的权益性交易中，母公司转移给子公司的经济资源有部分将被少数股东享有），这样处理也是成立的。 就你说的案例而言，A作为最终母公司，在交易前后所能控制的经济资源的金额及其风险、报酬特征未发生变化，因此不应确认损益或者资本公积变动。

回答人：chenyiwei
回复 8 楼 airbit 的帖子即使D公司作增资处理，A公司账面上也不应调整其资本公积。A以C的股权对D增资，对A而言并不是同一控制下的企业合并交易，因此不能按照 2 号准则第三条的规定确定初始投资成本，而是按照非货币性资产交换的规定处理。A公司只需借记“长期股权投资——D”，贷记“长期股权投资——C”即可，金额为 100 。无需调整资本公积。

回答人：chenyiwei
回复 10 楼 airbit 的帖子此类递延所得税资产的确认也需要遵循所得税准则所规定的递延所得税资产确认的一般条件，即在可预见的未来很可能转回可抵扣暂时性差异，以及预计转回时有足够的应纳税所得额。鉴于此类暂时性差异只能通过股权处置转回，应关注企业有无在可预见的未来处置所取得的长期股权投资的计划，以及预计处置时企业的应纳税所得额状况。